【裁判字號】    96,易,1854
【裁判日期】    970115
【裁判案由】    竊盜
【裁判全文】
臺灣彰化地方法院刑事判決              96年度易字第1854號
公  訴  人  臺灣彰化地方法院檢察署檢察官
被      告  甲○○
                      號
                      弄17號.
上列被告因竊盜案件，經檢察官提起公訴（96年度偵字第10742
號），本院判決如下：
    主  文
甲○○攜帶兇器竊盜，處有期徒刑捌月。
    事  實
一、甲○○前於民國（下同）94年間，因施用第一級毒品案件，
    經本院於94年10月4 日，以94年度訴字第1362號判決判處有
    期徒刑9 月確定；復於同年間，因詐欺案件，經本院於95年
    5 月8 日以94年度易字第1494號判決判處有期徒刑6 月，如
    易科罰金，以銀元300 元折算1 日確定；再於同年間，因搶
    奪案件，經臺灣雲林地方法院於95年2 月3 日以94年度訴字
    第875 號判決判處有期徒刑1 年確定，上開三案經定應執行
    有期徒刑為1 年9 月，於96年6 月27日因縮短刑期假釋出監
    （於97年3 月6 日縮刑期滿，不構成累犯），詎仍不知悔改
    ，竟意圖為自己不法之所有，於96年10月16日下午2 時許，
    在彰化縣田中鎮○○路○ 段274 號前，持其所有、客觀上足
    為兇器使用之鋸子，以鋸斷馬達水管之方式，竊取乙○○所
    有設置於該處之川山牌馬達1 個（重約25公斤）後，將竊得
    之馬達以機車載往彰化縣田中鎮○○路○ 段498 之7 號「新
    元盛資源回收場」，販賣予不知情之黃正波，得款新臺幣（
    下同）375 元後，旋即花用一空。嗣因乙○○發覺馬達遭竊
    報警究辦，經員警循線查獲，而悉上情。
二、案經彰化縣警察局田中分局報請臺灣彰化地方法院檢察署檢
    察官偵查起訴。
    理  由
一、本案下列引用之供述及非供述證據，經本院依法踐行調查證
    據程序，公訴人及被告均不爭執各該證據之證據能力，且亦
    查無依法應排除其證據能力之情形，是後述所引用證據之證
    據能力皆無疑義，合先敘明。
二、上揭犯罪事實，業據被告甲○○迭於警詢及本院審理時均坦
    承不諱，核與證人即被害人乙○○、證人即新元盛資源回收
    場負責人黃正波於警詢中所證述之情節相符，且有彰化縣舊
    貨、資源回收業者收受物品登記簿影本1 份、贓物照片5 紙
    在卷可稽，足見被告之自白與事實相符。本件事證明確，被
    告上開竊盜犯行堪以認定。
三、按刑法第321 條第1 項第3 款之攜帶兇器竊盜罪，係以行為
    人攜帶兇器竊盜為其加重條件，此所謂兇器，其種類並無限
    制，凡客觀上足對人之生命、身體、安全構成威脅，具有危
    險性之兇器均屬之，且祇須行竊時攜帶此種具有危險性之兇
    器為已足，並不以攜帶之初有行兇之意圖為必要（最高法院
    79年台上字第5253號判例意旨可參）。被告行竊所使用之鋸
    子1 支，雖未扣案，惟被告係持以鋸斷馬達水管，足見該鋸
    子係足以殺傷人生命、身體之器械，顯為具有危險性之兇器
    。核被告甲○○所為，係犯刑法第321 條第1 項第3 款之攜
    帶兇器竊盜罪。爰審酌被告前已有多項前科，素行非佳，復
    持客觀上具有危險性之兇器鋸子竊取他人財物，對社會治安
    危害甚大，惟本院審酌其犯後坦承犯行，態度尚佳，且犯罪
    所得非高等一切情狀，量處如主文所示之刑。又被告持以行
    竊所用之鋸子1 支，雖為被告所有，惟並未扣案，且業已丟
    棄滅失，業據被告供承在卷，爰不另宣告沒收，附此敘明。
據上論斷，應依刑事訴訟法第299 條第1 項前段，刑法第321 條
第1 項第3 款，判決如主文。
中    華    民    國    97    年    1     月    15    日
                       刑事第二庭     法  官  黃齡玉
以上正本證明與原本無異。
如不服本判決，應於判決送達後10日內，向本院提出上訴書狀，
上訴書狀應「敘述具體上訴理由」，並按他造當事人之人數附繕
本。「切勿逕送上級法院」。
告訴人或被害人對於判決如有不服具備理由請求檢察官上訴者，
其上訴期間之計算係以檢察官收受判決正本之日期為準。
中    華    民    國    97    年    1     月    15    日
                                      書記官  施嘉玫
中華民國刑法第321條
（加重竊盜罪）
犯竊盜罪而有左列情形之一者，處 6 月以上、 5 年以下有期徒
刑：
一  於夜間侵入住宅或有人居住之建築物、船艦或隱匿其內而犯
    之者。
二  毀越門扇、牆垣或其他安全設備而犯之者。
三  攜帶兇器而犯之者。
四  結夥三人以上而犯之者。
五  乘火災、水災或其他災害之際而犯之者。
六  在車站或埠頭而犯之者。
前項之未遂犯罰之。


司法院資訊處製作；財團法人民間司法改革基金會備份。
